# 请教chenyiwei老师关于购买网站的会计处理

提问人：jo 的大头 时间：2017-07-17 15:35:49
chenyiwei老师，您好。一个企业购买了一个比较成熟的网站为公司日后生产经营所需。合同写的是购买域名，但支付价格依据评估价所定，评估价包括了域名及网站两部分。那么公司购买的网站要怎么做会计处理，进入无形资产科目？如果进入无形资产，那么按几年摊销呢

回答人：chenyiwei
外购域名和网站一般确认为无形资产。一般情况下域名可以长期使用，而网站本身需定期进行软件系统的升级，所以域名可以作为使用寿命不确定的无形资产，而网站需在合理确定的受益年限内摊销。网站的摊销年限一般建议参照外购软件的摊销年限确定，一般不超过 5 年。

提问人：jo 的大头 时间：2017-08-31 16:21:43
陈老师，您的意思是分两部分进入无形资产，一个是域名，一个是网站。但是，网站再次对系统升级时候，升级的费用可以作为无形资产吗

回答人：chenyiwei
网站系统升级支出的会计处理遵循固定资产、无形资产后续支出的一般原则，即考虑是否增加未来经济利益流入的能力。如果显著提升未来经济利益流入能力的，则可以资本化。